Minutes et répertoires du notaire Paul HUILLIER, 25 mars 1863 - septembre 1899 (étude VI)
Archives nationales (France)
- Minutes de Paul HUILLIER, 25 mars 1863 - septembre 1899; MC/ET/VI/1182 - MC/ET/VI/1443
  - Minutes. 1873, juillet - 1873, août, juillet 1873 - août 1873; MC/ET/VI/1252
    - Inventaire après décès de Louis Charles Auguste Couder, dressé dans une maison située 25, boulevard d'Enfer, où le défunt est mort le 21 juillet 1873, à la requête de sa veuve Caroline Stéphanie Klein, demeurant même adresse, et de leur fils, Jean-Baptiste Léon Couder, inspecteur au Crédit fon
      De l'image fixe à l'image animée (1820-1910), documents du Minutier central des notaires de Paris relatifs à l'histoire des photographes et de la photographie, par Marc Durand, Paris, Archives nationales, 2015, notice n° 1178 (version dématérialisée de l'instrument de recherche, les notices biographiques et compléments de descriptions d'actes ne se trouvent que sur la version papier de l'ouvrage, voir contexte dans le Plan d’orientation général - Notaires de Paris, guides thématiques du Minutier).
      Enfer (boulevard d'); Neuilly-sur-Seine (Hauts-de-Seine); Couder, Louis Charles Auguste; Klein, Caroline Stéphanie; Couder, Jean-Baptiste Léon
  - Minutes. 1873, septembre - 1873, octobre, septembre 1873 - octobre 1873; MC/ET/VI/1253
    - Dépôt d'un extrait de procès-verbal de délibération de l'assemblée générale de la société A. Chatard Pécarrère et Cie, par leurs gérants, Alfred Chatard, ingénieur civil, demeurant 47, rue de Rome et Pierre Joseph Émile Pécarrère, négociant, demeurant à Nogent-sur-Seine (Aube). Extrait: Société A. Chatard Péccarrère et Cie dont le siège social est à Nogent-sur-Seine (Aube), constituée pour la création et l'exploitation d'une fabrique de sucre constituée par acte sous seing privé, les 1er 3 et 5 mars 1868, enregistré à Paris le 7 du même mois., 4 septembre 1873; MC/ET/VI/1253
      1873, 25 septembre Dépôt d'une autre délibération.
      De l'image fixe à l'image animée (1820-1910), documents du Minutier central des notaires de Paris relatifs à l'histoire des photographes et de la photographie, par Marc Durand, Paris, Archives nationales, 2015, notice n° 3908 (version dématérialisée de l'instrument de recherche, les notices biographiques et compléments de descriptions d'actes ne se trouvent que sur la version papier de l'ouvrage, voir contexte dans le Plan d’orientation général - Notaires de Paris, guides thématiques du Minutier).
      Rome (rue de); Nogent-sur-Seine (Aube); Chatard, Alfred; Pécarrère, Pierre Joseph Émile
    - Liquidation de la succession de Louis Charles Auguste Couder, entre ses héritiers, procès-verbal de lecture et d'approbation et état liquidatif., 31 octobre 1873; MC/ET/VI/1253
      De l'image fixe à l'image animée (1820-1910), documents du Minutier central des notaires de Paris relatifs à l'histoire des photographes et de la photographie, par Marc Durand, Paris, Archives nationales, 2015, notice n° 1179 (version dématérialisée de l'instrument de recherche, les notices biographiques et compléments de descriptions d'actes ne se trouvent que sur la version papier de l'ouvrage, voir contexte dans le Plan d’orientation général - Notaires de Paris, guides thématiques du Minutier).
      Couder, Louis Charles Auguste; Klein, Caroline Stéphanie; Couder, Jean-Baptiste Léon
  - Minutes. 1873, novembre - 1873, décembre, novembre 1873 - décembre 1873; MC/ET/VI/1254
  - Minutes. 1874, janvier, janvier 1874; MC/ET/VI/1255
    - Dépôt du testament de Victor Baltard, 17 janvier 1874; MC/ET/VI/1255
      Actes signalés par le personnel du Minutier central des notaires de Paris, 2003-2012 (base de données migrée: voir contexte dans le Plan d’orientation général - Notaires de Paris, guides thématiques du Minutier).
      Date de création de la notice: 2008
      testament; Baltard, Victor; architecte
  - Minutes. 1874, février - 1874, mars, février 1874 - mars 1874; MC/ET/VI/1256
    - Notoriété après décès de Victor Baltard, 17 février 1874; MC/ET/VI/1256
      notoriété; Baltard, Victor; architecte
  - Minutes. 1874, avril - 1874, mai, avril 1874 - mai 1874; MC/ET/VI/1257
  - Minutes. 1874, juin, juin 1874; MC/ET/VI/1258
    - Dépôt judiciaire du testament olographe d'Auguste Joseph Pellechet, fait à Paris, le 10 décembre 1868, à la suite de son décès survenu en son domicile 30, rue Blanche, le 8 juin 1874., 9 juin 1874; MC/ET/VI/1258
      De l'image fixe à l'image animée (1820-1910), documents du Minutier central des notaires de Paris relatifs à l'histoire des photographes et de la photographie, par Marc Durand, Paris, Archives nationales, 2015, notice n° 3937 (version dématérialisée de l'instrument de recherche, les notices biographiques et compléments de descriptions d'actes ne se trouvent que sur la version papier de l'ouvrage, voir contexte dans le Plan d’orientation général - Notaires de Paris, guides thématiques du Minutier).
      Pellechet, Auguste Joseph
    - Vente par Carlos Gonzales Candamo, propriétaire, et Clotilde Asencias de Candamo, son épouse, demeurant à Paris, rue Beaujon, n° 26, à Maria Manuela Justa Joaquina Candida Portio veuve de Guillermo Forbes, demeurant à Paris, avenue des Champs Elysées, n° 29, d'un hôtel à Paris, rue Beaujon, n°s 32 et 34. Suppression de servitudes de passage., 12 juin 1874 - 12 février 1883; MC/ET/VI/1258
      Plans
      Photographies du document conservées dans le dossier 'Photographies numériques de documents' du PC 074.
      acte de vente; Beaujon (rue); Champs-Elysées (avenue des); Candamo, Carlos Gonzales; Candamo, Clotilde Asencias de; Portio, Maria Manuela Justa Joaquina Candida; Forbes, Guillermo
  - Minutes. 1874, juillet - 1874, août, juillet 1874 - août 1874; MC/ET/VI/1259
    - Inventaire après décès d'Auguste Joseph Pellechet, dressé entre le 15 juillet et le 16 octobre 1874, dans un appartement situé 30, rue Blanche, où le défunt est mort le 8 juin 1874, et dans une maison de campagne située à Louveciennes (Yvelines), sise à Cœur-Volant, à la requête de sa veuve, Marie Louise Catherine Léontine Cavalli, demeurant 30, rue Blanche, de leurs quatre enfants, Jules Antoine François Auguste Pellechet, architecte, demeurant 7, avenue du Coq, Marie Léontine Catherine Pellechet, Catherine Hélène Dorothée, Pellechet, propriétaires, Raoul Auguste Joseph Pellechet, élève architecte, demeurant tous avec leur mère et, le commandeur Charles Albert Gamba, professeur de médecine et de chirurgie, tuteur de sa fille Catherine Gamba, en représentation de sa mère, Emma Reine Fanny Pellechet. (49 f.). Extrait. Dans la maison de campagne: dans le cabinet de M. Pellechet: Trois photographies encadrées, prisées trois francs--------------------3 francs., 15 juillet 1874; MC/ET/VI/1259
      De l'image fixe à l'image animée (1820-1910), documents du Minutier central des notaires de Paris relatifs à l'histoire des photographes et de la photographie, par Marc Durand, Paris, Archives nationales, 2015, notice n° 3938 (version dématérialisée de l'instrument de recherche, les notices biographiques et compléments de descriptions d'actes ne se trouvent que sur la version papier de l'ouvrage, voir contexte dans le Plan d’orientation général - Notaires de Paris, guides thématiques du Minutier).
      Blanche (rue); Coq (avenue du); Louveciennes (Yvelines); Pellechet, Auguste Joseph; Cavalli, Marie Louise Catherine Léontine; Pellechet, Jules Antoine François Auguste; Pellechet, Marie Léontine Catherine; Pellechet, Catherine Hélène Dorothée; Pellechet, Raoul Auguste Joseph; Pellechet, Emma Reine Fanny; Gamba, Charles Albert; Gamba, Catherine
  - Minutes. 1874, septembre - 1874, octobre, septembre 1874 - octobre 1874; MC/ET/VI/1260
  - Minutes. 1874, novembre - 1874, décembre, novembre 1874 - décembre 1874; MC/ET/VI/1261
  - Minutes. 1875, janvier - 1875, février, janvier 1875 - février 1875; MC/ET/VI/1262
    - Vente par Pierre Célestin Petit, demeurant à Paris, boulevard Malesherbes, n° 10, et Dominique Ernest Jolly et Alexandrine Aglaé Chavignot, son épouse, demeurant ensemble à Paris, rue de la Victoire, n° 63, à Romualdo Chavarri, demeurant à Paris, rue Lafayette, n° 56, d'une maison à Paris, rue de Rome, n° 5., 7 janvier 1875; MC/ET/VI/1262
      plan
      acte de vente; Malesherbes (boulevard); Rome (rue de); Victoire (rue de la); Petit, Pierre Célestin; Jolly, Dominique Ernest; Chavignot, Alexandrine Aglaé; Chavarri, Romualdo
  - Minutes. 1875, mars, mars 1875; MC/ET/VI/1263
  - Minutes. 1875, avril, avril 1875; MC/ET/VI/1264/A
    Ancienne(s) cote(s):
    ET/VI/1264
  - Minutes. 1875, mai, mai 1875; MC/ET/VI/1264/B
    ET/VI/1264 bis
  - Minutes. 1875, juin, juin 1875; MC/ET/VI/1265/A
    ET/VI/1265
  - Minutes. 1875, juillet, juillet 1875; MC/ET/VI/1265/B
    ET/VI/1265 bis
  - Minutes. 1875, août - 1875, septembre, août 1875 - septembre 1875; MC/ET/VI/1266
  - Minutes. 1875, octobre - 1875, novembre, octobre 1875 - novembre 1875; MC/ET/VI/1267
  - Minutes. 1875, décembre, décembre 1875; MC/ET/VI/1268
  - Minutes. 1876, janvier - 1876, février, janvier 1876 - février 1876; MC/ET/VI/1269
  - Minutes. 1876, mars, mars 1876; MC/ET/VI/1270
  - Minutes. 1876, avril, avril 1876; MC/ET/VI/1271
  - Minutes. 1876, 1er mai - 1876, 15 juin, 1er mai 1876 - 15 juin 1876; MC/ET/VI/1272
  - Minutes. 1876, 16 juin - 1876, 31 juillet, 16 juin 1876 - 31 juillet 1876; MC/ET/VI/1273
  - Minutes. 1876, août - 1876, septembre, août 1876 - septembre 1876; MC/ET/VI/1274
  - Minutes. 1876, octobre - 1876, novembre, octobre 1876 - novembre 1876; MC/ET/VI/1275
  - Minutes. 1876, décembre, décembre 1876; MC/ET/VI/1276
  - Minutes. 1877, janvier - 1877, février, janvier 1877 - février 1877; MC/ET/VI/1277
  - Minutes. 1877, 1er mars - 1877, 19 avril, 1er mars 1877 - 19 avril 1877; MC/ET/VI/1278
  - Minutes. 1877, 20 avril - 1877, 31 mai, 20 avril 1877 - 31 mai 1877; MC/ET/VI/1279
  - Minutes. 1877, juin, juin 1877; MC/ET/VI/1280
  - Minutes. 1877, juillet - 1877, août, juillet 1877 - août 1877; MC/ET/VI/1281
  - Minutes. 1877, septembre - 1877, octobre, septembre 1877 - octobre 1877; MC/ET/VI/1282
  - Minutes. 1877, novembre - 1877, décembre, novembre 1877 - décembre 1877; MC/ET/VI/1283
  - Minutes. 1878, janvier - 1878, février, janvier 1878 - février 1878; MC/ET/VI/1284
  - Minutes. 1878, 1er mars - 1878, 19 avril, 1er mars 1878 - 19 avril 1878; MC/ET/VI/1285
  - Minutes. 1878, 20 avril - 1878, 31 mai, 20 avril 1878 - 31 mai 1878; MC/ET/VI/1286
  - Minutes. 1878, juin - 1878, juillet, juin 1878 - juillet 1878; MC/ET/VI/1287
  - Minutes. 1878, août - 1878, septembre, août 1878 - septembre 1878; MC/ET/VI/1288
  - Minutes. 1878, octobre - 1878, novembre, octobre 1878 - novembre 1878; MC/ET/VI/1289
  - Minutes. 1878, décembre, décembre 1878; MC/ET/VI/1290
  - Minutes. 1879, janvier - 1879, février, janvier 1879 - février 1879; MC/ET/VI/1291
    - Dépôt des statuts de la société anonyme par Paul Louis l'Evesque, négociant, 23, rue d'Aboukir, Jules Jean Louis Guilois, négociant, 25, rue de Richelieu, et Pierre Joseph Spruyt, négociant, 26, boulevard de Strasbourg, pour l'élevage de l'autruche en Egypte et la vente des plumes, suivit d'une déclaration de souscription, 3 janvier 1879; MC/ET/VI/1291
      Date de création de la notice: 2007
      dépôt de pièces; acte de société; Aboukir (rue d'); Egypte; Richelieu (rue de); Strasbourg (boulevard de); Evesque, Paul Louis l'; Guilois, Jules Jean Louis; Spruyt, Pierre Joseph; négociant
  - Minutes. 1879, mars, mars 1879; MC/ET/VI/1292
  - Minutes. 1879, avril - 1879, mai, avril 1879 - mai 1879; MC/ET/VI/1293
  - Minutes. 1879, 1er juin - 1879, 19 juillet, 1er juin 1879 - 19 juillet 1879; MC/ET/VI/1294
    - Vente par Onésipe Gonsalve Jean Alexandre Olympe Aguado, propriétaire, et Émilie Claire Mac Donell, son épouse, demeurant 10, rue de l'Élysée, au comte Frédéric Alexis Louis Pillet-Will, banquier, régent de la Banque de France, demeurant 12, rue Moncey, des domaine, terroir, vignoble et château de Château-Margaux (Gironde), d'une superficie totale de 235 ha, pour la somme principale de 5 000 000 de francs, pour la somme principale de 545 000 francs., 9 juin 1879; MC/ET/VI/1294
      1880, 19 février - 1881, 29 octobre - 1882, 28 avril Quittances partielles. 1882, 5 mai Dépôt de ratification de la dernière quittance. 1882, 12 août Quittance définitive.
      De l'image fixe à l'image animée (1820-1910), documents du Minutier central des notaires de Paris relatifs à l'histoire des photographes et de la photographie, par Marc Durand, Paris, Archives nationales, 2015, notice n° 39 (version dématérialisée de l'instrument de recherche, les notices biographiques et compléments de descriptions d'actes ne se trouvent que sur la version papier de l'ouvrage, voir contexte dans le Plan d’orientation général - Notaires de Paris, guides thématiques du Minutier).
      Moncey (rue); Elysée (rue de l'); Margaux (Gironde, château de); Aguado, Onésipe Gonsalve Jean Alexandre Olympe (1830-1893); Mac Donell, Emilie Claire; Pillet-Will, Frédéric Alexis Louis (1837-1911)
    - Décharge par Fédérico Palacios, marin, domicilié à Lima (Pérou), mandataire de sa mère, Dominga Argumanis, veuve de Monsieur Solaris, demeurant à Lima, par procuration donnée par devant maître Francisco Palacios, notaire à Lima, Elico Argumanis, journaliste, Cristina Argumanis, veuve de Chacaltana, par procuration donnée par devant maître Felipe Orellana, notaire à Lima, Enriqueta Palacios, Corina et Roberto Harrison, Luis Fernando Solari, tous légataires Manuel de Argumanis, négociant à Lima, et décédé à Paris 56, rue Basse-du-Rempart, à Buenaventura Manuel Marco Del Pont, consul du Pérou à Paris, demeurant 11, rue de Milan, 12 juin 1879; MC/ET/VI/1294
      texte en langue espagnole
      décharge; Lima (Pérou); Pérou; Palacios, Fédérico; Argumanis, Dominga; Solaris; Palacios, Francisco; Argumanis, Elico; Argumanis, Cristina; Chacaltana; Orellana, Felipe; Palacios, Enriqueta Harrison, Corina; Harrison, Roberto; Solari, Luis Fernando; Argumanis, Manuel de; Marco Del Pont, Buenaventura Manuel; marin; notaire; journaliste; négociant
    - Dépôt judiciaire du testament de George Arrowsmith, ayant demeuré à Dorking, comté de Surrey, Angleterre, lui-même décédé en son domicile, 120, avenue de Wagram, le 10 janvier 1879, et lettre d'admission octroyée à sa fille Margaret Jane Arrowsmith, et son exécuteur testamentaire, Charles Kennerley Hall., 17 juin 1879; MC/ET/VI/1294
      texte en langue anglaise
      testament; dépôt de pièces; Angleterre (Royaume-Uni); Arrowsmith, George; Arrowsmith, Margaret Jane; Kennerley Hall, Charles
    - Liquidation de la succession mobilière de Léon Raffalovich, à la requête de sa veuve, Rose Levensohn, demeurant à Odéssa, Russie, actuellement logé à l'hôtel Vouillemont, et autres, 20 juin 1879; MC/ET/VI/1294
      texte en langue italienne
      liquidation; partage; Russie; Raffalovich, Léon; Levensohn, Rose
    - Vente par André Philippe Alfred Régnier, comte de Groneau duc de Massa, demeurant 102, rue de Morny, et son demi-frère, Albert Eugène Roger, propriétaires, célibataires majeurs, demeurant même adresse, à Jean Débrousse (prénommé en famille Hubert), propriétaire, demeurant 72, avenue d'Eylau, d'un terrain situé avenue d'Eylau, pour la somme principale de 173 327 francs. À signaler: en annexe, un plan avec rehauts de couleurs de la parcelle., 28 juin 1879; MC/ET/VI/1294
      1881, 10 août Quittance pour solde.
      De l'image fixe à l'image animée (1820-1910), documents du Minutier central des notaires de Paris relatifs à l'histoire des photographes et de la photographie, par Marc Durand, Paris, Archives nationales, 2015, notice n° 4228 (version dématérialisée de l'instrument de recherche, les notices biographiques et compléments de descriptions d'actes ne se trouvent que sur la version papier de l'ouvrage, voir contexte dans le Plan d’orientation général - Notaires de Paris, guides thématiques du Minutier).
      Morny (rue de); Régnier, André Philippe Alfred; Roger, Albert Eugène; Débrousse, Jean dit Hubert
  - Minutes. 1879, 20 juillet - 1879, 31 août, 20 juillet 1879 - 31 août 1879; MC/ET/VI/1295
  - Minutes. 1879, septembre - 1879, octobre, septembre 1879 - octobre 1879; MC/ET/VI/1296
  - Minutes. 1879, novembre - 1879, décembre, novembre 1879 - décembre 1879; MC/ET/VI/1297
    - Dépôt de procuration par Enrique Roma y Oliver, demeurant à Barcelone, acte passé par devant maître Yacintho Demestre y Carbo, à Barcelone, à messieurs Badel frères, banquiers, demeurant 3, rue Rossini, 24 décembre 1879; MC/ET/VI/1297
      dépôt de pièces; procuration; Barcelone (Espagne); Roma y Oliver, Enrique; Demestre y Carbo, Yacintho; Badel; banquier; notaire
    - Vente par André Philippe Alfred Régnier, comte de Groneau duc de Massa, demeurant 102, rue de Morny, et son demi-frère, Albert Eugène Roger, propriétaires, célibataires majeurs, demeurant même adresse, à Jean Débrousse, propriétaire, demeurant 72, avenue d'Eylau, d'un terrain situé avenue d'Eylau, pour la somme principale de 173 327 francs. À signaler: en annexe, un plan avec rehauts de couleurs de la parcelle., 27 décembre 1879; MC/ET/VI/1297
      1881, 10 août Quittance pour solde par André Philippe Alfred Régnier, comte de Groneau duc de Massa, demeurant 111, rue La Boétie, et son demi-frère, Albert Eugène Roger, propriétaires, célibataires majeurs, demeurant même adresse, à Jean débrousse, propriétaire, demeurant 72, avenue d'Eylau.
      De l'image fixe à l'image animée (1820-1910), documents du Minutier central des notaires de Paris relatifs à l'histoire des photographes et de la photographie, par Marc Durand, Paris, Archives nationales, 2015, notice n° 4229 (version dématérialisée de l'instrument de recherche, les notices biographiques et compléments de descriptions d'actes ne se trouvent que sur la version papier de l'ouvrage, voir contexte dans le Plan d’orientation général - Notaires de Paris, guides thématiques du Minutier).
  - Minutes. 1880, janvier, janvier 1880; MC/ET/VI/1298
  - Minutes. 1880, février, février 1880; MC/ET/VI/1299
    - Vente par Marie Joseph Ernest Le Comte, ancien officier de marine, demeurant rue Boudreau, n°7, à François Jules Paul Grévy, président de la République française, palais de l'Elysée, d'une maison, boulevard Malesherbes, n°97 (anciens 10 et 03)., 23 février 1880; MC/ET/VI/1299
      Fichier dit 'général' XIXe siècle (1147 actes), par Claire Béchu et Guillaume Nahon, 1988-1999. (fichier papier entièrement dématérialisé; voir contexte dans le Plan d’orientation général - Notaires de Paris, guides thématiques du Minutier).
      acte de vente; Elysée (palais de l'); Malesherbes (boulevard); Grévy, François-Jules-Paul; Le Comte, Marie-Joseph-Ernest
  - Minutes. 1880, mars, mars 1880; MC/ET/VI/1300
  - Minutes. 1880, avril, avril 1880; MC/ET/VI/1301
  - Minutes. 1880, mai, mai 1880; MC/ET/VI/1302
  - Minutes. 1880, juin, juin 1880; MC/ET/VI/1303
  - Minutes. 1880, juillet, juillet 1880; MC/ET/VI/1304
  - Minutes. 1880, août - 1880, octobre, août 1880 - octobre 1880; MC/ET/VI/1305
  - Minutes. 1880, novembre - 1880, décembre, novembre 1880 - décembre 1880; MC/ET/VI/1306
  - Minutes. 1881, 1er janvier - 1881, 15 février, 1er janvier 1881 - 15 février 1881; MC/ET/VI/1307
  - Minutes. 1881, 16 février - 1881, 31 mars, 16 février 1881 - 31 mars 1881; MC/ET/VI/1308
  - Minutes. 1881, avril, avril 1881; MC/ET/VI/1309; Document détérioré.
  - Minutes. 1881, mai, mai 1881; MC/ET/VI/1310; Document détérioré.
  - Minutes. 1881, juin, juin 1881; MC/ET/VI/1311; Document détérioré.
  - Minutes. 1881, juillet, juillet 1881; MC/ET/VI/1312
  - Minutes. 1881, août, août 1881; MC/ET/VI/1313
  - Minutes. 1881, septembre - 1881, octobre, septembre 1881 - octobre 1881; MC/ET/VI/1314
  - Minutes. 1881, novembre - 1881, décembre, novembre 1881 - décembre 1881; MC/ET/VI/1315
  - Minutes. 1882, janvier - 1882, février, janvier 1882 - février 1882; MC/ET/VI/1316
    - Dépôt judiciaire du testament olographe d'Alexandre Hugues Marie Aguado, fait le 18 janvier 1882 à Paris, à la suite de son décès survenu en son domicile, 13, avenue du Bois-de-Boulogne, le 11 février 1882., 17 février 1882; MC/ET/VI/1316
      De l'image fixe à l'image animée (1820-1910), documents du Minutier central des notaires de Paris relatifs à l'histoire des photographes et de la photographie, par Marc Durand, Paris, Archives nationales, 2015, notice n° 41 (version dématérialisée de l'instrument de recherche, les notices biographiques et compléments de descriptions d'actes ne se trouvent que sur la version papier de l'ouvrage, voir contexte dans le Plan d’orientation général - Notaires de Paris, guides thématiques du Minutier).
      Bois-de-Boulogne (avenue du); Aguado, Alexandre Hugues Marie
  - Minutes. 1882, mars - 1882, avril, mars 1882 - avril 1882; MC/ET/VI/1317
    - Notoriété concernant Arthur Olympe Georges Aguado., 23 mars 1882; MC/ET/VI/1317
      De l'image fixe à l'image animée (1820-1910), documents du Minutier central des notaires de Paris relatifs à l'histoire des photographes et de la photographie, par Marc Durand, Paris, Archives nationales, 2015, notice n° 42 (version dématérialisée de l'instrument de recherche, les notices biographiques et compléments de descriptions d'actes ne se trouvent que sur la version papier de l'ouvrage, voir contexte dans le Plan d’orientation général - Notaires de Paris, guides thématiques du Minutier).
      Aguado, Arthur Olympe Georges
  - Minutes. 1882, mai, mai 1882; MC/ET/VI/1318
  - Minutes. 1882, juin - 1882, juillet, juin 1882 - juillet 1882; MC/ET/VI/1319
  - Minutes. 1882, août - 1882, octobre, août 1882 - octobre 1882; MC/ET/VI/1320
    - Contrat de mariage sous le régime de la communauté de biens entre Henri Erhard-Schieble, graveur géographe, demeurant 8, rue Pierre-Nicole, et Constance Pauline Pérousset, sans profession, demeurant 33, rue de la Chaussée-d'Antin. Mariage à la mairie du 9e arrondissement de Paris., 7 septembre 1882; MC/ET/VI/1320
      1882, 13 octobre Dépôt des pièces de publication.
      De l'image fixe à l'image animée (1820-1910), documents du Minutier central des notaires de Paris relatifs à l'histoire des photographes et de la photographie, par Marc Durand, Paris, Archives nationales, 2015, notice n° 4468 (version dématérialisée de l'instrument de recherche, les notices biographiques et compléments de descriptions d'actes ne se trouvent que sur la version papier de l'ouvrage, voir contexte dans le Plan d’orientation général - Notaires de Paris, guides thématiques du Minutier).
      Pierre-Nicole (rue); Chaussée-d'Antin (rue de la); Schieble, Henri; Pérousset, Constance Pauline
  - Minutes. 1882, novembre - 1882, décembre, novembre 1882 - décembre 1882; MC/ET/VI/1321
  - Minutes. 1883, janvier - 1883, février, janvier 1883 - février 1883; MC/ET/VI/1322
  - Minutes. 1883, mars, mars 1883; MC/ET/VI/1323
  - Minutes. 1883, avril, avril 1883; MC/ET/VI/1324
    - Conventions de mitoyenneté entre la société anonyme la Rente Foncière, rue Lepelletier, n° 12, et Hyacinthe-Michel Lesieur, propriétaire, boulevard Magenta, n° 116, relativement aux maisons, boulevard de La Chapelle, n° 61 et 65., 26 avril 1883; MC/ET/VI/1324
      MC/RE/VI/32
      Date de révision: 2010
      Date de création de la notice: 2009
      convention; Chapelle (boulevard de la); Le-Peletier (rue); Lesieur, Hyacinthe Michel
  - Minutes. 1883, mai, mai 1883; MC/ET/VI/1325
  - Minutes. 1883, juin, juin 1883; MC/ET/VI/1326
  - Minutes. 1883, juillet - 1883, septembre, juillet 1883 - septembre 1883; MC/ET/VI/1327
  - Minutes. 1883, octobre - 1883, novembre, octobre 1883 - novembre 1883; MC/ET/VI/1328
  - Minutes. 1883, décembre, décembre 1883; MC/ET/VI/1329
  - Minutes. 1884, janvier - 1884, 15 février, janvier 1884 - 15 février 1884; MC/ET/VI/1330
  - Minutes. 1884, 16 février - 1884, 31 mars, 16 février 1884 - 31 mars 1884; MC/ET/VI/1331